臺灣桃園地方法院小額民事判決
111年度桃小字第48號
原      告  劉梅燕


被      告  邱博洋
上列當事人間請求損害賠償事件，本院於民國111年4月25日言詞
辯論終結，判決如下：
　　主    文
被告應給付原告新臺幣參仟陸佰參拾陸元，及自民國一一一年二
月十日起至清償日止，按週年利率百分之五計算之利息。
原告其餘之訴駁回。
訴訟費用新臺幣壹仟元，其中新臺幣參佰元由被告負擔，餘由原
告負擔。
本判決第一項得假執行。
    理由要領
經查，系爭機車為訴外人鄧誠敦所有，已將系爭機車損害賠償請
求權讓與原告，而系爭機車維修零件費用為新臺幣（下同）3,78
5元、工資2,257元，合計6,042元，有銷貨明細資料附卷可參（
見本院卷第6頁）。依行政院所頒固定資產耐用年數表及固定資
產折舊率之規定，機械腳踏車之耐用年數為3年，依定率遞減法
每年折舊1000分之536，其最後1年之折舊額，加歷年折舊累計額
，其總和不得超過該資產成本原額10分之9，而系爭機車於106年
12月出廠，有行車執照附卷可參（見本院卷第14頁），至系爭事
故發生時即110年5月16日，已逾3年，則零件費用3,785元扣除折
舊額後應為379元（計算式：3,785÷10≒379，小數點以下四捨五
入）。加計無須折舊之工資2,257元，系爭機車回復原狀費用為2
,636元（計算式：379+2,257=2,636）。系爭機車之拖吊費為1,0
00元，有收據附卷可參（見本院卷第14頁）。至於原告主張其因
系爭機車維修期間而支出請人開車載其上班車費5,700元云云（
見本院卷第17頁），並提出收據為證（見本院卷第14頁），然上
開收據並非計程車業者或租車業者開立之收據，已難認原告有此
部分車費之支出，況且與系爭機車同等級代步工具，亦應為機車
，原告自不得請求請人開車載其上班之車資。綜上，原告請求被
告給付3,636元（計算式：2,636+1,000=3,636）及遲延利息，為
有理由，逾此範圍，則無理由，應予駁回。
中　　華　　民　　國　　111 　年　　5 　　月　　4 　　日
                  桃園簡易庭  法  官  張明宏
以上為正本係照原本作成。
如不服本判決，應於送達後20日內，向本院提出上訴狀並表明上
訴理由，如於本判決宣示後送達前提起上訴者，應於判決送達後
20日內補提上訴理由書（須附繕本）。
如委任律師提起上訴者，應一併繳納上訴審裁判費。   
中　　華　　民　　國　　111 　年　　5 　　月　　4 　　日
                              書記官  石曉芸
附錄：
一、民事訴訟法第436條之24第2項：
　  對於小額程序之第一審裁判上訴或抗告，非以其違背法令為
    理由，不得為之。
二、民事訴訟法第436條之25：
　  上訴狀內應記載上訴理由，表明下列各款事項：
　  ㈠原判決所違背之法令及其具體內容。
　  ㈡依訴訟資料可認為原判決有違背法令之具體事實。
三、民事訴訟法第471條第1項：（依同法第436條之32第2項規定
    於小額事件之上訴程序準用之）
    上訴狀內未表明上訴理由者，上訴人應於提起上訴後20日內
    ，提出理由書於原第二審法院；未提出者，毌庸命其補正，
    由原第二審法院以裁定駁回之。